ACORDAO-COMPLETO-2545371

ACÓRDÃO DE RELAÇÃO

ACÓRDÃO DE RELAÇÃO 4342/2022 ATA 26/2022 - PRIMEIRA CÂMARA

Acórdão 4342/2022-TCU-Primeira Câmara
Trata-se de recurso de reconsideração interposto por Boa Nova Produções Artísticas Ltda., Hugo Sergio Koatz Sukman, Isabel Butcher, Paulo Cesar Ferreira de Mattos e Pedro Butcher contra o Acórdão 1533/2022-TCU-Primeira Câmara (peça 106) , por meio do qual esta Corte de contas julgou contas irregulares com aplicação de multa.
Considerando que não houve qualquer sucumbência, sanção ou prejuízo à empresa Boa Nova Produções Artísticas Ltda., por meio da decisão recorrida;
Considerando que o recurso interposto por Hugo Sergio Koatz Sukman, Isabel Butcher, Paulo Cesar Ferreira de Mattos e Pedro Butcher é tempestivo e cumpre os requisitos de admissibilidade;
Os Ministros do Tribunal de Contas da União, quanto ao processo a seguir relacionado, ACORDAM, por unanimidade, com fundamento nos arts. 32, inciso I e parágrafo único, e 33 da Lei 8.443/1992, e nos arts. 143, inciso IV, alínea "b", e § 3º, 277, inciso I, e 285 do Regimento Interno do TCU, de acordo com os pareceres emitidos nos autos, em:
a)  conhecer do recurso de reconsideração interposto por Hugo Sergio Koatz Sukman, Isabel Butcher, Paulo Cesar Ferreira de Mattos e Pedro Butcher, suspendendo-se os efeitos dos itens 9.2, 9.3, 9.4 e 9.5 do Acórdão 1533/2022-TCU-Primeira Câmara;
b)  não conhecer do recurso de reconsideração interposto pela empresa Boa Nova Produções Artísticas Ltda., em razão da inexistência de interesse recursal; 
c)  comunicar a Secretaria Especial da Cultura acerca do efeito suspensivo concedido; 
d)  encaminhar cópia desta deliberação, acompanhada da instrução da unidade técnica, aos recorrentes;
e)  encaminhar os autos à Serur, para análise de mérito do recurso, após a adoção da medida especificada na alínea "d" supra.
1. Processo TC-Processo 021.154/2019-8 (TOMADA DE CONTAS ESPECIAL) 
	1.1. Responsáveis: Boa Nova Produções Artísticas Ltda. (04.570.119/0001-50) ; Hugo Sergio Koatz Sukman (XXX.274.077-XX) ; Isabel Butcher (XXX.370.127-XX) ; Paulo Cesar Ferreira de Mattos (XXX.728.497-XX) ; Pedro Butcher (XXX.049.587-XX) .
	1.2. Recorrentes: Boa Nova Produções Artísticas Ltda. (04.570.119/0001-50) ; Hugo Sergio Koatz Sukman (XXX.274.077-XX) ; Isabel Butcher (XXX.370.127-XX) ; Paulo Cesar Ferreira de Mattos (XXX.728.497-XX) ; Pedro Butcher (XXX.049.587-XX) .
	1.3. Órgão: Secretaria Especial da Cultura.
	1.4. Relator: Ministro Vital do Rêgo.
	1.5. Representante do Ministério Público: Procurador Sergio Ricardo Costa Caribé.
	1.6. Relator da deliberação recorrida: Ministro-Substituto Augusto Sherman Cavalcanti.
	1.7. Unidade Técnica: Secretaria de Recursos (Serur) .
	1.8. Representação legal: Beatriz Veríssimo de Sena (OAB/DF 15.777) e outros. 
	1.9. Determinações/Recomendações/Orientações: não há.

Primeira Câmara

Secretaria Especial da Cultura.

Boa Nova Produções Artísticas Ltda. (04.570.119/0001-50); Hugo Sergio Koatz Sukman (XXX.274.077-XX); Isabel Butcher (XXX.370.127-XX); Paulo Cesar Ferreira de Mattos (XXX.728.497-XX); Pedro Butcher (XXX.049.587-XX).

VITAL DO RÊGO

Procurador Sergio Ricardo Costa Caribé.

TOMADA DE CONTAS ESPECIAL (TCE)

Secretaria de Recursos (Serur).